臺灣桃園地方法院民事判決　九十年度訴字第二二七一號
　　原　　　告　丙○○
　　　　　　　　丁○○
　　被　　　告　甲○○
　　被　　　告　乙○○
右當事人間請求損害賠償事件，本院判決如左：
    主      文
原告之訴暨假執行之聲請均駁回。
訴訟費用由原告負擔。
    事      實
甲、原告方面：
一、聲明：（一）被告應連帶給付原告新台幣（下同）五百六十萬七千二百元，及自
    起訴狀繕本送達之翌日起至清償日止，按年息百分之五計算之利息。（二）訴訟
    費用由被告連帶負擔。（三）原告願供擔保，請准宣告假執行。
二、陳述：被告甲○○於民國（下同）八十八年十二月十七日下午六時三十分許，駕
    駛車牌號碼ＥＷＧ─九五二號重型機車，沿桃園縣楊梅鎮○○路欲往楊新北路方
    向行駛，當時之天候為雨天、路況良好，其原應注意汽車行進中駕駛人應注意車
    前狀況，隨時採取必要安全措施，而依當時情形又無不能注意之情事，竟疏於注
    意，未留意前方行人之動態，而貿然行駛，迨於楊新路十九號前，見原告之妻即
    訴外人吳魏蓉珍沿楊新路往楊新北路直行馬路時，欲煞避已嫌不及，遂撞及訴外
    人吳魏蓉珍，致訴外人吳魏蓉珍受有右側急性硬腦膜下出血、腦水腫、頭部外傷
    併顱內出血之傷害，經送醫後已成為植物人。被告甲○○上開過失致他人重傷之
    行為已然侵害到被害人吳魏蓉珍之權利，原告現為被害人吳魏蓉珍之監護人，自
    得依民法第一百八十四條第一項、第一百九十三條規定，為被害人吳魏蓉珍請求
    如附表所示內容之財產上損害賠償。而被告甲○○於行為時未滿二十歲，被告乙○○乃為被告甲○○之父即其法定代理人，依民法第一百八十七條規定，應連帶
    負損害賠償責任。而被害人吳魏蓉珍又因被告甲○○之過失致重傷造成身體上健
    康之重大損失，以及原告精神上之痛苦煎熬亦非筆墨所能形容，因此，被告二人
    應另依民法第一百九十五條規定連帶賠償非財產上損害之精神慰藉金伍拾萬元。
    總計，被告二人應連帶賠償原告伍佰陸拾萬柒仟貳佰元。
三、證據：提出臺灣桃園地方法院檢察署八十九年度偵字第一四０二四號檢察官起訴
    書、本院九十年度禁字第五四號民事裁定及力眾國際人力仲介有限公司證明書、
    怡仁維康店購買藥物日用品證明、杏笙有限公司客戶對帳單影本各一份。
乙、被告方面：
一、聲明：（一）原告之訴及其假執行之聲請均駁回。（二）訴訟費用由原告負擔。
    （三）如受不利判決，被告願供擔保，請准宣告假執行。
二、陳述：被告對於原告所起訴之事實部分沒有意見，原告所起訴的事實被告不爭執
    ，當時是因為在下雨，路邊停有轎車，被害人突然走到路邊來，被告甲○○才會
    不小心撞傷她。但是，原告所請求的金額總數太高了，被告甲○○剛退伍，能力
    上實在沒有辦法賠償那麼多；而被告乙○○因為僅是臨時工，每個月收入也不到
    三萬元，還要負擔房租及家用、小孩子的學費，經濟上也不許可賠償原告這麼多
    錢。而且，被告認為兩邊也都有錯，且被告甲○○所騎乘之機車也有保險，被害
    人已經領走一百二十萬元了。
三、證據：被告未提出任何證據資料。
    理      由                                                                   段正進行施工，被告謝景琦行車方向路段已被拒馬、閃光紅燈、三角錐等設施所
一、本件原告主張被告甲○○侵權行為地點係位於桃園縣楊梅鎮境內，屬本院管轄區
    域範圍，又被告乙○○為本件共同訴訟之被告，本院依民事訴訟法第十五條第一
    項、第二十條前段規定，就此損害賠償事件為有管轄權，於此合先敘明。
二、按人民有訴訟之權，固為憲法第十六條所明定，惟按人民訴權存在之要件，可分
    為三種，一為關於訴訟標的法律關係之要件，二為關於保護必要之要件，三為關
    於當事人適格之要件。次按原告之訴，依其所述之事實，如在法律上顯無理由者
    ，法院本得不經言詞辯論，逕以判決駁回之，此於民事訴訟法第二百四十九條第
    二項已定有明文；則原告之訴，於經言詞辯論終結後，法院依其所述之全部事實
    ，仍然可見該訴在法律上顯無理由者，參諸上揭民事訴訟法第二百四十九條第二
    項之規定精神及意旨，法院自亦得以判決駁回原告之訴。經查，本件依據原告所
    起訴陳述之事實內容，被告甲○○因於八十八年十二月十七日下午六時三十分許
    ，騎乘車牌號碼ＥＷＧ─九五二號重型機車，在桃園縣楊梅鎮○○路十九號前，
    因過失肇事致使訴外人吳魏蓉珍受有重傷。依據上揭事實以認，本件侵權行為之
    被害人，乃係訴外人吳魏蓉珍，並非是原告丙○○，故本件為訴訟標的法律關係
    之侵權行為損害賠償請求權，係僅存在於被告與訴外人吳魏蓉珍之間。又本件依
    原告所提出之本院九十年度禁字第五四號民事裁定內容，訴外人吳魏蓉珍雖然於
    九十年十月三日業經本院宣告為禁治產人，惟查，禁治產人依民法第十五條規定
    ，雖無行為能力，但另依民法第六條之規定，其仍有權利能力，則依民事訴訟法
    第四十條第一項規定，仍得為訴訟當事人，僅因禁治產人其本身無得實施（進行
    ）訴訟之權能，故依法應由監護人代理為訴訟行為而已。而查原告丙○○雖然為
    訴外人吳魏蓉珍之監護人，但是其因照顧訴外人吳魏蓉珍之所需，所支出之一切
    款項，其與被告之間，係屬於他種法律關係，並非屬於民法侵權行為損害賠償之
    請求範圍。因此，本件既係依侵權行為之法律關係起訴，則僅有被害人即訴外人
    吳魏蓉珍得向被告請求損害賠償，原告丙○○以其自己名義起訴而為本件當事人
    ，依民法第一百八十四條第一項、第一百九十三條、第一百九十五條關於侵權行
    為之法律規定，請求被告二人連帶賠償其看護費、增加生活上需要費用及精神上
    慰撫金，顯屬原告不適格，故其所求於法無據，即在於法律上屬顯無理由。
三、綜據右述，本件原告之訴，顯屬無理由，其請求即不應准許，應以判決駁回之。
    原告之訴既經駁回，則其假執行之聲請，亦已失所附麗，自應併予駁回。
四、據上論結，本件原告之訴為無理由，依民事訴訟法第七十八條，判決如主文。
中　　　華　　　民　　　國　　九十一　　年　　　十一　　月　　二十八　　日
                                        臺灣桃園地方法院民事第二庭
~B法　　　官　呂仲玉
右為正本，係照原本作成。
如對本判決上訴，須於判決正本送達後二十日內，向本院提出上訴狀。
中　　　華　　　民　　　國　　九十一　　年　　　十二　　月　　　十九　　日
~B書　記　官　楊惠如
